【裁判字號】    99,審易,528
【裁判日期】    990528
【裁判案由】    毒品危害防制條例
【裁判全文】
臺灣桃園地方法院宣示判決筆錄         99年度審易字第528號
公  訴  人  臺灣桃園地方法院檢察署檢察官
被      告  甲○○
上列被告因違反毒品危害防制條例案件，於中華民國99年5 月28
日下午4 時許，在本院第十法庭宣示判決，出席職員如下：
          法  官  林靜梅
          書記官  郭怡君
法官起立朗讀判決主文、犯罪事實要旨、處罰條文、附記事項，
及告以上訴限制、期間並提出上訴狀之法院，且諭知記載其內容
：
一、主  文：
    甲○○施用第二級毒品，累犯，處有期徒刑肆月，如易科罰
    金，以新臺幣壹仟元折算壹日，扣案之內含第二級毒品甲基
    安非他命殘渣之吸食器貳組及削尖吸管壹支均沒收銷燬之。
二、犯罪事實要旨：
    緣甲○○前於民國87年間因施用毒品案件，經本院以87年度
    毒聲字第1238號裁定送觀察、勒戒後，認無繼續施用毒品之
    傾向於87年8 月28日釋放出所，並經臺灣桃園地方法院檢察
    署檢察官以87年度少連偵字第320 號為不起訴處分確定。另
    於88年間因施用毒品案件，經本院以88年度毒聲字第2705號
    裁定送觀察、勒戒後，認有繼續施用毒品傾向，再經本院以
    88年度毒聲字第3232號裁定送強制戒治，復經裁定停止戒治
    後，嗣經裁定撤銷停止戒治復入戒治處所執行戒治，而於90
    年1 月11日戒治期滿執行完畢，並經臺灣桃園地方法院檢察
    署檢察官以90年度戒偵字第52號為不起訴處分確定。復於90
    年間因施用毒品案件，經本院以90年度毒聲字第5007號裁定
    送強制戒治後，後經裁定停止戒治，所餘戒治期間付保護管
    束，於92年12月27日強制戒治期滿，(1)刑責部分並經本院以
    92年度桃簡字第943 號判決判處有期徒刑6 月、3 月，應執
    行有期徒刑8 月確定。(2)又於88年間妨害自由案件，經本院
    以92年度訴緝字第2 號判決判處有期徒刑3 月確定。(3)另於
    92年間因贓物案件，經本院以92年度桃簡字第515 號判決判
    處有期徒刑3 月確定，上開編號(1)(2)(3)之罪經本院以93年度
    聲字第2749號裁定合併定應執行有期徒刑1 年1 月確定。(4)
    復於94年間因施用毒品案件，經本院以94年度壢簡字第364
    號判決判處有期徒刑4 月確定，並與上開有期徒刑1 年1 月
    接續執行後，於94年11月30日縮短刑期假釋出監併付保護管
    束。(5)再於94年間因詐欺等案件，經本院以96年度簡字第83
    號判決判處有期徒刑4 月，減為有期徒刑2 月確定，上開(4)
    之罪經本院以97年度聲減字第532 號裁定減為有期徒刑2 月
    ，並與(5)之罪合併定應執行有期徒刑4 月確定，因折抵刑期
    期滿，已無殘刑可供執行，經臺灣桃園地方法院檢察署檢察
    官於97年4 月29日以97年度執減更字第963 號執行結案，並
    以96年7 月16日即中華民國九十六年罪犯減刑條例生效之日
    視為執行完畢之日（最高法院97年度台非字第302 號、第36
    0 號判決意旨參照）。(6)繼於95年間因施用毒品案件，經本
    院以96年度訴緝字第187 號判決判處有期徒刑9 月確定，於
    97年8 月6 日執行完畢（以上於本案均構成累犯）。詎其仍
    不知悔改，復基於施用第二級毒品甲基安非他命（起訴書誤
    載為安非他命）之犯意，於98年11月29日凌晨3 時40分許為
    警採尿時回溯96小時內某時，在桃園縣中壢市○○街上某不
    明處所，將第二級毒品甲基安非他命（起訴書誤載為安非他
    命）放入吸食器內，再以打火機點燃燒烤吸食器底部加熱燒
    烤產生煙霧吸食之方式，非法施用第二級毒品甲基安非他命
    （起訴書誤載為安非他命）1 次。嗣於98年11月29日凌晨1
    時20分許，為警於桃園縣中壢市○○路174 號前查獲，經採
    尿送驗後，始悉上情，並扣得其所有供其施用第二級毒品所
    用且內含第二級毒品甲基安非他命殘渣之吸食器2 組及削尖
    吸管1 支。
三、處罰條文：
    毒品危害防制條例第10條第2 項、第18條第1 項前段，刑法
    第11條、第47條第1 項、第41條第1 項前段。
四、附記事項：
    扣案之吸食器2 組及削尖吸管1 支，因含有第二級毒品甲基
    安非他命之殘渣，自應一體視為毒品部分，而依毒品危害防
    制條例第18條第1 項前段規定，宣告沒收銷燬之。
五、協商判決除有刑事訴訟法第455 條之4 第1 項第1 款於本訊
    問程序終結前，被告撤銷協商合意或檢察官撤回協商聲請者
    ；第2 款被告協商之意思非出於自由意志者；第4 款被告所
    犯之罪非第455 條之2 第1 項所定得以協商判決者；第6 款
    被告有其他較重之裁判上一罪之犯罪事實者；第7 款法院認
    應諭知免刑或免訴、不受理者情形之一，及違反同條第2 項
    「法院應於協商合意範圍內為判決；法院為協商判決所科之
    刑，以宣告緩刑或2 年以下有期徒刑、拘役或罰金為限」之
    規定者外，不得上訴。
六、如有前述例外得上訴之情形，又不服本件判決，得自收受判
    決送達後10日內，向本院提出上訴書狀，上訴於第二審法院
    。
中    華    民    國    99    年      5     月   28   日
                  臺灣桃園地方法院刑事庭
                                法  官  林靜梅
以上正本證明與原本無異。
                                書記官  郭怡君
中    華    民    國    99  年        5     月   28   日
附錄本案論罪科刑依據之法條：
毒品危害防制條例第10條
施用第一級毒品者，處 6 月以上 5 年以下有期徒刑。
施用第二級毒品者，處 3 年以下有期徒刑。


司法院資訊處製作；財團法人民間司法改革基金會備份。
